【裁判字號】    99,簡上,100
【裁判日期】    990728
【裁判案由】    詐欺
【裁判全文】
臺灣士林地方法院刑事判決             99年度簡上字第100號
上  訴  人  臺灣士林地方法院檢察署檢察官
被      告  甲○○
上列上訴人因被告詐欺案件，不服本院刑事庭民國99年3 月4 日
99年度審簡字第175 號第一審刑事簡易判決（起訴案號：98年度
偵緝字第1229號），提起上訴，本院管轄之第二審合議庭判決如
下：
    主      文
上訴駁回。
    事實及理由
一、本案經本院審理結果，認第一審判決以被告甲○○所為係犯
    刑法第30條第1 項、第339 條第1 項之幫助詐欺取財罪，處
    拘役55日，如易科罰金，以新臺幣（下同）1,000 元折算1
    日，其認事、用法及量刑均無不當，應予維持，除引用第一
    審刑事簡易判決記載之犯罪事實、證據及理由（如附件）外
    ，另更正及補充如下：(一)犯罪事實欄第9 行所載「在不詳處
    所」，應更正為「在其位於臺北市○○區○○街59巷38弄50
    號6 樓之2 住處附近」。(二)犯罪事實欄第11行所載「存摺」
    ，應予刪除。(三)就證據部分補充，被告甲○○於本院準備程
    序及審理時之自白（見本院卷第20頁反面及第28頁至第29頁
    ）。
二、檢察官上訴意旨略以：原審判決就被告甲○○幫助詐欺犯行
    ，僅判處可易科罰金之拘役55日（上訴書誤植為拘役50日）
    ，易科罰金數額為5 萬5 千元（上訴書誤植為5 萬元），然
    被告犯罪後對被害人無任何道歉，亦無何等賠償被害人損失
    之行為，原判決量刑輕縱，難收懲儆之效。鑒於本件被告係
    為換得毒品施用，所犯情節與一般之求職而提供帳戶、提款
    卡者不同，顯然較重，且尚未賠償被害人所受之損失等情狀
    ，建請依臺灣士林地方法院檢察署求刑表量處有期徒刑3 月
    ，以儆效尤云云。
三、按法官於有罪判決中，究應如何量處罪刑，自得依據個案情
    節，參諸刑法第57條所定各款犯罪情狀之規定，於該法定刑
    度範圍內，基於合義務性之裁量，量處被告罪刑，而量刑之
    裁量權，乃憲法所保障法官獨立審判之核心，如非有裁量逾
    越或裁量濫用之明顯違法情事，自不得擅加指摘其違法或不
    當，即使上級審對下級審裁量權之審查，亦應同此標準，此
    不僅在保障法官不受任何制度外之不當干涉，更保障法官不
    受制度內的異質干涉，方符憲法第80條所宣示獨立審判之真
    義，此有最高法院72年度臺上字第6696號判例可資參照。又
    量刑之輕重，屬事實審法院得依職權自由裁量之事項，苟已
    斟酌刑法第57條各款所列情狀而未逾越法定刑度，不得遽指
    為違法，且在同一犯罪事實與情節，如別無其他加重或減輕
    之原因，下級審量定之刑，亦無過重或失輕之不當情形，則
    上級審法院對下級審法院之職權行使，原則上應予尊重，不
    得任意指摘為違法。經查，本件原審於量刑時，已審酌被告
    因貪圖無償取得毒品，一時失慮提供系爭帳戶予友人，輾轉
    交付詐騙集團使用，使犯罪偵查困難，犯後先飾詞狡辯，嗣
    於原審時終能坦承犯行，並酌本件犯罪所生之損害，暨其品
    性、生活狀況、智識程度等一切情狀，就被告所犯幫助詐欺
    取財罪，判處拘役55日，並依刑法第41條第1 項前段之規定
    諭知易科罰金之折算標準，本院審酌原審量刑並未逾越本件
    罪名法定刑之範圍，亦未逾越法官之權限，其刑度已足制裁
    被告本次幫助詐欺取財之犯行，並無量刑顯然失輕、失重而
    違背罪刑相當原則之情形，難認有何明顯裁量逾越或濫用之
    違法情事，自應予維持。又被告固係為貪圖無償取得毒品而
    提供系爭帳戶，被害人損失金額為29,989元，且於原審判決
    時，仍未能賠償被害人，惟被告並非直接詐騙被害人之主犯
    ，僅為提供帳戶供他人詐欺取財之幫助犯，其犯罪情節非重
    ，而犯罪動機、犯後態度僅為量刑依據之一，要難以被告為
    換得毒品之犯罪動機及迄今仍未賠償被害人，即予以從重量
    刑。是檢察官上訴意旨指摘原判決量刑過輕，求予撤銷改判
    ，尚屬無據，應予駁回。
據上論斷，應依刑事訴訟法第455 條之1 第1 項、第3 項、第36
8 條、第373 條，判決如主文。
本案經檢察官王巧玲到庭執行職務。
中    華    民    國    99    年    7     月    28    日
                  刑事第七庭審判長法  官  王美玲
                                  法  官  黎惠萍
                                  法  官  高雅敏
以上正本證明與原本無異。
本件判決不得上訴。
                                  書記官  陳映羽
中    華    民    國    99    年    7     月    28    日

司法院資訊處製作；財團法人民間司法改革基金會備份。
